【裁判字號】    90,上易,1681
【裁判日期】    901113
【裁判案由】    違反毒品危害防制條例
【裁判全文】
臺灣高等法院高雄分院刑事判決                    九十年度上易字第一六八一號
    上  訴  人  台灣高雄地方法院檢察署檢察官
    被      告  甲○○
右上訴人因被告違反毒品危害防制條例案件，不服台灣高雄地方法院九十年度易字第
二五五七號中華民國九十年八月二十八日第一審判決（起訴案號：台灣高雄地方法院
檢察署九十年度偵緝字第二六四號），提起上訴暨聲請併案審理（台灣高雄地方法院
檢察署九十年度毒偵字第四三七五號），本院判決如左：
    主  文
原判決撤銷。
甲○○連續施用第二級毒品，累犯，處有期徒刑捌月。
殘餘安非他命之吸食器壹個（量微無法析離秤重）沒收銷燬之。
    事  實
一、甲○○於民國八十七年間，因施用第二級毒品安非他命案件，經台灣高雄地方法
    院以八十七年度毒聲字第八四八號裁定送觀察、勒戒後，認無繼續施用毒品之傾
    向，經臺灣高雄地方法院檢察署檢察官於八十七年十月八日以八十七年度偵緝字
    第一一○八號為不起訴處分確定在案，又於八十七年間，因犯竊盜案件，經法院
    判處有期徒刑十月確定，並於八十九年五月二十五日假釋期滿執行完畢，詎仍不
    知悔改，竟基於施用第二級毒品安非他命之概括犯意，自八十九年六月中旬某日
    起至同年七月十九日凌晨零時許止，連續在高雄市○○○路附近之小吃店內，以
    將第二級毒品安非他命置放於吸食器內點火燒烤，再吸食其所產生煙氣之方式，
    不定期施用第二級毒品安非他命多次，嗣於八十九年七月十九日凌晨二時十分許
    ，在高雄市○○區○○路與大中路口為警臨檢查獲，並扣得殘餘安非他命之吸食
    器一個，經台灣高雄地方法院以八十九年度毒聲字第六二四九號裁定送勒戒處所
    觀察、勒戒後，認有繼續施用毒品傾向，再經同法院以九十年度毒聲字第三七九
    九號裁定強制戒治。甲○○於八十九年七月十九日為警查獲，經檢察官訊問後釋
    放，又基於同一概括之犯意，自八十九年七月二十日起，至九十年五月十五日止
    ，在高雄市○○○路四十號二０七室等處，以前開方法施用第二級毒品安非他命
    多次，平均每隔一星期施用一次，嗣於九十年五月十六日十一時許，在高雄市○
    ○○路四十號二０七室，為警查獲。
二、案經高雄市政府警察局移送臺灣高雄地方法院檢察署檢察官偵查起訴暨聲請併案
    審理。
    理  由
一、右揭事實，業據被告甲○○於偵查、原審及本院審理時坦承不諱，被告二次為警
    查獲時所採集之尿液經送檢驗結果，均呈甲基安非他命陽性反應，有高雄市政府
    衛生局八十九年七月二十八日高衛試煙字第Ｆ─二三一號煙毒尿液檢驗成績書、
    高雄市立凱旋醫院煙毒尿液檢驗成績書各一份在卷可稽，並有被告所有殘餘安非
    他命之吸食器一個扣案足資佐證，又扣案之殘餘安非他命吸食器一個，經送請高
    雄醫學大學附設中和紀念醫院檢驗結果，確含有安非他命成分，有該院九十年七
    月二十四日編號九○○七─七六號檢驗報告單一紙在卷足參，被告自白核與事實
    相符。而被告前因施用第二級毒品安非他命案件，經台灣高雄地方法院以八十七
    年度毒聲字第八四八號裁定送觀察、勒戒後，認無繼續施用毒品之傾向，經臺灣
    高雄地方法院檢察署檢察官於八十七年十月八日以八十七年度偵緝字第一一○八
    號為不起訴處分確定，有該不起訴處分書、臺灣高雄地方法院檢察署刑案資料查
    註紀錄表及臺灣高等法院被告全國前案紀錄表各一份在卷足憑，其於五年內再犯
    毒品危害防制條例第十條第二項之罪，經觀察、勒戒後，認有繼續施用毒品之傾
    向，令入戒治處所施以強制戒治一年，亦有台灣高雄地方法院八十九年度毒聲字
    第六二四九號觀察、勒戒裁定書、臺灣高雄看守所附設勒戒處所九十年五月二十
    五日高所坤戒勒字第一五○五號函附有無繼續施用毒品傾向證明書及台灣高雄地
    方法院九十年度毒聲字第三七九九號強制戒治裁定書各一件附卷可憑，本件事證
    明確，被告犯行洵堪認定。
二、查安非他命係毒品危害防制條例第二條第二項第二款所稱之第二級毒品，核被告
    施用安非他命之行為，係犯該條例第十條第二項之施用第二級毒品罪。被告先後
    多次施用第二級毒品安非他命犯行，時間緊接，方法相同，觸犯構成要件相同之
    罪名，顯係基於概括之犯意為之，應依連續犯之規定，以一罪論，並加重其刑。
    被告持有安非他命後，進而施用，其持有之低度行為應為施用之高度行為所吸收
    ，不另論罪。被告自八十九年七月二十日起，至九十年五月十五日止，施用安非
    他命犯行，雖未經公訴人起訴，惟此部分與公訴人起訴部分，有連續犯關係，本
    院自得併予審判。另被告曾於八十七年間因犯竊盜案件，經法院判處有期徒刑十
    月確定，並於八十九年五月二十五日假釋期滿執行完畢，有臺灣高雄地方法院檢
    察署刑案資料查註紀錄表及臺灣高等法院被告全國前案紀錄表各一份在卷可參，
    被告受有期徒刑執行完畢，於五年以內再犯有期徒刑以上之本罪，為累犯，應依
    刑法第四十七條之規定，遞加重其刑。
三、被告犯罪事證既明，原審法院予以論罪科刑，固非無見，惟原判決未及審理被告
    自八十九年七月二十日起，至九十年五月十五日止，施用安非他命犯行（即檢察
    官聲請併案部分），尚有未洽。檢察官上訴意旨指摘原判決就併案部分未審理，
    核有理由，自應由本院撤銷改判。爰審酌被告曾因施用第二級毒品安非他命，經
    檢察官送觀察、勒戒後，認無繼續施用傾向而為不起訴處分確定後，仍不知悔改
    ，猶繼續施用毒品，本不宜寬貸，惟念其犯後坦承犯行，尚知悔悟，且施用毒品
    乃自戕行為等一切情狀，量處如主文第二項所示之刑，以資懲儆。扣案之殘餘安
    非他命之吸食器一個（因其內之毒品已無法剝離，故視為毒品），應依毒品危害
    防制條例第十八條第一項前段規定，宣告沒收銷燬之。
據上論斷，應依刑事訴訟法第三百六十九條第一項前段、第三百六十四條、第二百九
十九條第一項前段，毒品危害防制條例第十條第二項、第十八條第一項前段，刑法第
十一條、第五十六條、第四十七條，判決如主文。
本案經檢察官張其主到庭執行職務。
中    華    民    國         九十       年     十一     月     十三     日
                              臺灣高等法院高雄分院刑事第六庭
                                  審判長法官  王憲義
                                        法官  張意聰
                                        法官  范惠瑩
右正本證明與原本無異。
不得上訴。
                                      書記官  馬蕙梅
中    華    民    國         九十       年     十一     月     十九     日
附錄本案論罪科刑法條全文：
毒品危害防制條例第十條第二項
施用第二級毒品者，處三年以下有期徒刑。
                                                                      Ｈ


司法院資訊處製作；財團法人民間司法改革基金會備份。
